【裁判字號】    95,上訴,344
【裁判日期】    950630
【裁判案由】    毒品危害防制條例
【裁判全文】
臺灣高等法院臺中分院刑事判決         95年度上訴字第344號
上  訴  人
即  被  告  乙○○
                      號
上列上訴人因毒品危害防制條例案件，不服臺灣彰化地方法院九
十四年度訴字第一三三九號中華民國九十四年十二月十五日第一
審判決（起訴案號：臺灣彰化地方法院檢察署九十四年度毒偵字
第二七六六、三五七六號，併辦案號：同署九十四年度毒偵字第
四五○九、五二八三、五八五五、六三一○號、九十五年度毒偵
字第六十五、九十、一三○二、二四一九號），提起上訴，本院
判決如下：
        主  文
原判決撤銷。
乙○○連續施用第一級毒品，處有期徒刑壹年玖月。扣案之第一
級毒品海洛因伍包 (合計淨重壹．柒肆公克，不含包裝塑膠袋）
沒收銷燬之、注射針筒拾肆支、包裝塑膠袋玖個、橡膠管壹條、
削尖吸管壹支、生理食鹽水壹瓶均沒收。
        事  實
一、乙○○曾於民國 (下同 )九十三年間因施用毒品，經台灣彰
    化地方法院以九十三年度毒聲字第二二二號裁定送勒戒處所
    觀察、勒戒後，認無繼續施用毒品之傾向，於九十三年四月
    二十三日釋放，該案並經臺灣彰化地方法院檢察署檢察官於
    九十三年四月二十三日，以九十三年度毒偵字第七四號為不
    起訴處分。竟仍不知悔改，復基於施用第一級毒品海因及第
    二級毒品甲基安非他命之概括犯意，於自九十四年二月間某
    日起，分別至九十五年五月二十一日 (甲基安非他命 )或二
    十三日 (海洛因 )止，連續在其位於臺中縣烏日鄉○○村○
    ○街一九三巷六弄十四號住處、彰化縣和美鎮○○路○段三
    八二巷四號二樓、溪湖鎮某加油站廁所、台中縣烏日鄉○○
    村○○街一九三巷六弄十四號等處，以將海洛因溶於水中，
    以針筒注射之方式或將海洛因混入甲基安非他後再摻入香煙
    中或置於吸食器內，點燃吸其煙霧之方式，連續施用海洛因
    及甲基安非他命多次 (甲基安非他命最後一次於九十五年五
    月二十一日在臺中縣烏日鄉○○村○○街一九三巷六弄十四
    號施用，海洛因最後一次於九十五年五月二十三日在同址施
    用 )，海洛因約一週施用一至三次不等，甲基安非他命約一
    週或一月一次不等。嗣分別於九十四年四月二十七日十九
    時十分許，在彰化縣員林鎮○○路二０一號伍倫醫院三三０
    號病房為警查獲，經其同意採尿送驗，結果呈甲基安非他命
    及嗎啡陽性反應；於九十四年七月十四日十三時許，在彰
    化縣和美鎮○○里○○路○段三八二巷四號為警查獲，並扣
    得其所有之第一級毒品海洛因一包（驗後淨重０．一六公克
    ）、供其施用毒品之注射針筒三支、橡膠管一條等物，經警
    採尿送驗，結果呈嗎啡陽性反應；於九十四年七月二十六
    日十三時三十分許，在其上開住處二樓為警查獲，並扣得其
    所有供施用毒品之注射針筒二支、裝施用毒品之塑膠袋一個
    或夾鍊袋，經警採尿送驗，結果呈嗎啡陽性；於九十四年
    十月六日十七時四十分許，在彰化縣彰化市○○路○段六七
    五巷六十一號前為警查獲，並扣得其所有供施用毒品所用之
    注射針筒一支，經其同意採尿送驗結果，呈嗎啡及甲基安非
    他命陽性反應；於九十四年十一月十五日二十二時四十五
    分許，在彰化縣彰化市○○路四二八號一樓「豪上豪電子遊
    戲場」內為警查獲，並扣得其有之第一級毒品海洛因一包（
    淨重一．二九公克）、供其施用毒品之注射針筒一支，經警
    採尿送驗，結果呈嗎啡及甲基安非他命陽性反應；九十四
    年十月十八日下午六時三十分許，在台中市○○路八十九之
    一號五樓五○六室為警查獲，並扣得其所有之第一級毒品海
    洛因二包 (合計淨重０．０４公克 )，經警採尿液送驗，結
    果呈呈嗎啡及甲基安非他命陽性反應：九十四年十二月十
    八日下午三時十分許在彰化縣和美鎮○○里○○路○段三八
    二巷四號為警查獲，並扣得其所有供施用毒品之注射針筒二
    支，經警採尿送驗，結果呈嗎啡及甲基安非他命陽性反應；
    九十四年十二月二十七日下午四時三十分許，在在彰化縣
    和美鎮○○里○○路○段三八二巷四號為警查獲，並扣得其
    所有裝供施用海洛因之空塑膠袋二個、供施用毒品之注射針
    筒二支、削尖吸管一支，經警採尿送驗，結果呈嗎啡及甲基
    安非他命陽反應；九十五年三月二十一日下午六時許在彰
    化縣花壇鄉長春村後厝一巷巷內為警查獲，並扣得其所有之
    海洛因一包 (淨重０．２５公克 )及供施用毒品使用之生理
    食鹽水一瓶，經警採尿送驗，結果呈嗎啡及甲基安非他命陽
    反應。九十五年四月二十九日上午九時十分許在彰化縣伸
    港鄉○○村○○路四十四號為警查獲，並扣得其所有供施用
    毒品之注射針筒三支及裝施用毒品海洛因之空塑膠袋一個，
    經警採其尿液送驗結果呈嗎啡及甲基安非他命陽反應。
二、案經彰化縣警察局和美分局報請臺灣彰化地方法院檢察署檢
    察 官偵查起訴，及移送併辦。
        理  由
一、訊據被告乙○○坦承於上開時地連續施用第一級毒品海洛因
    及第二級毒品甲基安非他命之事實，核與被告於上開時地為
    警查獲後所採尿液送驗結果分別呈嗎啡、甲基安非他命及嗎
    啡陽性反應相符，有彰化縣衛生局煙毒尿液檢驗成績書七張
    、詮昕科技股份有限公司濫用藥物尿液檢驗報告三張、中山
    醫學大學附設醫院藥物濫用檢測中心檢驗報告一張在卷可稽
    ，並有被告所有之第一級毒品海洛因五包、供其施用毒品使
    用之注射針筒十四支、橡膠管一條、削尖吸管一支、生理食
    鹽水一瓶、供裝施用海洛因包裝用之塑膠袋四個扣案可資佐
    證，扣案之五包毒品經鑑定結果確係第一級毒品海洛因 (
    合計淨重一．七四公克)，有法務部調查局鑑定通知書四張
    在卷可參，被告自白與事實相符，應可採信，又施用毒品者
    既有可能同時施用第一級毒品海洛因及第二級毒品甲基安非
    他命，本院亦查無其他證據足認被告於九十四年七月十四日
    及七月二十六日被查獲時之前僅施用海洛因外，其餘時間係
    分別施用該二種毒品，公訴人稱被告係自始即分別施用海洛
    因及甲基安非他命並不足採。再被告曾於九十三年間因施用
    毒品，經台灣彰化地方法院以九十三年度毒聲字第二二二號
    裁定送勒戒處所觀察、勒戒後，認無繼續施用毒品之傾向，
    而於九十三年四月二十三日釋放，該案並經臺灣彰化地方法
    院檢察署檢察官於九十三年四月二十三日，以九十三年度毒
    偵字第七四號為不起訴處分等情，有臺灣高等法院被告全國
    前案紀錄表、臺灣彰化地方法院檢察署刑案資料查註紀錄表
    、不起訴處分書等附卷可憑，被告於前案施用毒品經觀察、
    勒戒認無繼續施用毒品之傾向而釋放後，五年內再犯本件施
    用毒品罪，事證明確，應依法論科。
二、核被告所為係犯毒品危害防制條例第十條第一項之施用第一
    級毒品罪及第十條第二項之施用第二級毒品罪。被告持有第
    一級、第二級毒品之低度行為應為其施用之高度行為吸收，
    均不另論科。被告先後多次施用第一級毒品海洛因及第二級
    毒品甲基安非他命之犯行，均時間緊接，犯構成要件相同之
    罪名，顯均係基於概括犯意反覆為之，咸為連續犯，均應依
    刑法第五十六條之規定論以一罪，並均加重其刑。又被告同
    時施用海洛因及甲基安非他命犯行，係一行為而觸犯二罪名
    ，為想像競合犯，應依刑法第五十五條之規定從一重之毒品
    危害防制條例第十條第一項施用第一級毒品罪處斷。公訴人
    雖僅就被告自九十四年二月間某日起，至九十四年七月十二
    日下午一時許連續施用第一級毒品海洛因及九十四年四月二
    十七日或其前三日同時施用海洛因及甲基安非他命之犯行起
    訴，其餘部分與起訴判罪部分間分別有連續犯及牽連犯之裁
    判上一罪關係，為起訴效力所及，本院自應併予審理。原審
    予以論罪科刑，固非無見，惟查原審未及就被告於九十四年
    十一月十六日以後施用第一級毒品海洛因及第二級毒品甲基
    安非他命之犯行併審，尚有未洽，被告以此為由上訴有理由
    ，應由本院將原審判決撤銷改判，爰審酌被告被告前經觀察
    勒戒後仍不能戒除毒品，於本案審理中仍一再施用，及其施
    用之期間、次數，施用毒品主要係戕害自己身體健康，暨被
    告犯罪後坦承犯行之態度等一切情狀，量處如主文第二項所
    示之刑。至扣案之海洛因五包（合計淨重一．七四公克，不
    含包裝塑膠袋），依毒品危害防制條例第十八條第一項前段
    之規定沒收銷燬之，注射針筒十四支、包裝塑膠袋玖個、橡
    膠管壹條、削尖吸管壹支、生理食鹽水壹瓶等物係被告所有
    供施用毒品使用之物，業據被告供明在卷，併依刑法第三十
    八條第一項第二款之規定宣告沒收之。
三、據上論斷，應依刑事訴訟法第三百六十九條第一項前段、第
    三百六十四條、第二百九十九條第一項前段、毒品危害防制
    條例第十條第一項、第二項、第十八條第一項前段、刑法第
    十一條前段、第五十六條、第五十五條、第三十八條第一項
    第二款，判決如主文。
本案經檢察官甲○○到庭執行職務。
中    華    民    國    95    年    6    月    30     日
               刑事第九庭    審判長法  官  陳  筱  珮
                                   法  官  余  仕  明
                                   法  官  康  應  龍
上列正本證明與原本無異。
如不服本判決應於收受送達後十日內向本院提出上訴書狀，其未
敘述上訴之理由者並得於提起上訴後十日內向本院補提理由書（
均須按他造當事人之人數附繕本）。
                                  書記官  姚   錫  鈞
中    華    民    國    95    年    7     月    3     日
                                                      Ｆ


司法院資訊處製作；財團法人民間司法改革基金會備份。
